臺灣雲林地方法院民事裁定
110年度抗字第32號
抗  告  人  陳欣妮  

相  對  人  林宥豪  

上列當事人間因拍賣抵押物事件，抗告人對於本院司法事務官於
中華民國110 年8 月18日所為之110 年度司拍字第86號民事裁定
提起抗告，本院裁定如下：
    主  文
抗告駁回。
抗告程序費用新臺幣壹仟元由抗告人負擔。
    理  由
一、按民法第873條第1項規定，抵押權人於債權已屆清償期而未
    受清償者，得聲請法院拍賣抵押物，就其賣得價金而受清償
    ，是抵押權人依此項規定聲請拍賣抵押物，係屬非訟事件，
    法院所為准駁之裁定，無確定實體法上法律關係存否之性質
    ，於債權及抵押權之存否無既判力，故祗須其抵押權已經依
    法登記，且債權已屆清償期而未受清償，法院即應為准許拍
    賣抵押物之裁定，至對於此項法律關係有爭執之人，為求保
    護其權利，應另提起訴訟，以求解決，不得僅依抗告程序聲
    明其爭執，並據為廢棄拍賣抵押物裁定之理由（參照最高法
    院51年10月8日民刑庭總會決議）。
二、查債權人即相對人林宥豪主張債務人即抗告人陳欣妮向其借
    款新臺幣（下同）84萬元，約定清償日期為民國108年2月8
    日，並由債務人以附表所示不動產，為向相對人借款之擔保
    ，設定84萬元之抵押權，於108年1月10日辦妥登記在案，詎
    抗告人屆期並未清償。為此，聲請拍賣抵押物以資受償，業
    據相對人提出之他項權利證明書、抵押權設定契約書等影本
    及土地登記謄本等為證，原審法院據以准許相對人拍賣抵押
    物之聲請，經核並無不合。
三、抗告意旨略以：抗告人僅向相對人借款70萬元，且相對人實
    際交付借款金額為679,000元，並無利息約定，抗告人自借
    款後每月支付21,000元給相對人，直至抗告人無法支付時，
    相對人即向法院聲請拍賣抵押物。相對人有利用他人急迫、
    輕率、無經驗而為給付之約定之情事，依其情形，顯失公平
    。為此，請求廢棄原裁定等語。
四、惟查，抗告意旨所爭執者，係屬實體上法律關係之爭執，揆
    諸前揭說明，應由抗告人另提起訴訟，以資解決，並非本件
    非訟事件抗告程序所得加以審究，故抗告人遽而提起本件抗
    告，聲明廢棄原裁定，為無理由，應予駁回。
五、據上論結，本件抗告為無理由，依非訟事件法第46條、第21
    條第2項、第24條第1項，民事訴訟法第495條之1第1項、第4
    49條第1項、第78條，裁定如主文。
中　　華　　民　　國　　110 　年　　9 　　月　　17　　日
                民事第二庭    審判長法  官  陳秋如
                                    法  官  蔡碧蓉
                                    法  官  冷明珍
以上為正本係照原本作成。
本件不得再抗告。
中　　華　　民　　國　　110 　年　　9 　　月　　17　　日
                                    書記官　陳姵君
　　　　　　　　　　　　　
附表：土地     110年度抗字第32號    編 土地坐落     面積 權利 備考 號 縣市 鄉鎮市區 段 小段 地號 平方公尺 範圍  001 雲林縣 斗六市 林頭  511 1292 8083分之80  

附表：建物      110年度抗字第32號     編    建築主要 樓層面積 （平方公尺）  附屬建物  權利   建號 基地坐落 建物門牌 材料及房      備考      各層 合計 名稱 面積   號    屋層數    （平方公尺） 範圍  001 902 雲林縣○○市○○段000地號 雲林縣○○市○○路○段000○0號六樓 住家用、鋼筋混凝土造、14層 六層71.28 71.28 陽台花台 8.1 2.45 1分之1 共有部分：林頭段952建號（面積：340.27平方公尺、權利範圍：2299分之71）、共有部分：林頭段954建號（面積：2440.42平方公尺、權利範圍：8083分之77）